臺灣高等法院刑事裁定
111年度抗字第1598號
抗  告  人
即  受刑人  葉龍泉



上列抗告人因聲請定其應執行刑案件，不服臺灣桃園地方法院中
華民國111年9月6日裁定（111年度聲字第1249號），提起抗告，
本院裁定如下：
    主  文
抗告駁回。                                              
    理  由
一、原裁定意旨略以：原審以書面向抗告人即受刑人葉龍泉詢問
    並予以陳述意見之機會，受刑人並未回覆意見。受刑人經判
    處如附表所示之有期徒刑確定在案，且附表編號2至6之犯罪
    時間均在附表編號1之判決確定日即民國110年9月13日前，
    有各該判決及本院被告前案紀錄表可證，是附表之有期徒刑
    合於裁判確定前犯數罪要件，則聲請人之聲請於法有據，應
    予准許。又附表編號3至5所示有期徒刑，經臺灣士林地方法
    院110年度審簡字第108號（按：原裁定誤載為110年度簡上
    字第57號，應予更正）判決定應執行有期徒刑為1年3月，有
    該判決可憑，故本件依已定應執行刑之內部界限及刑法第51
    條第5款規定，應於有期徒刑6月至2年3月（按：原裁定誤載
    為2年3月至3月，應予更正）間定應執行之刑。原審審酌附
    表編號3至5之有期徒刑經定刑，已減少2個月之宣告刑，再
    審酌附表之罪的犯罪類型、間隔時間、預防需求、刑罰比例
    原則及恤刑等一切情狀後，酌定受刑人應執行有期徒刑1年1
    1月，並諭知易科罰金之折算標準等語。
二、抗告意旨略以：本件受刑人所犯均屬微罪，惟原裁定定其應
    執行有期徒刑1年11月，顯屬過重，爰請鈞院參酌臺灣新北
    地方法院106年度聲字第2281號裁定、最高法院98年度台上
    字第6292號判決意旨，從輕定刑云云。
三、按裁判確定前犯數罪者，併合處罰之；數罪併罰有二裁判以
    上者，應依刑法第51條之規定定其應執行之刑；宣告多數有
    期徒刑者，於各刑中之最長期以上，各刑合併之刑期以下，
    定其刑期，但不得逾30年；定其應執行刑者，由該案犯罪事
    實最後判決之法院之檢察官，聲請該法院裁定之，刑法第50
    條第1項前段、第53條、第51條第5款及刑事訴訟法第477條
    第1項分別定有明文。次按，刑罰之科處，應以行為人之責
    任為基礎，考量人之生命有限，刑罰對被告造成之痛苦程度
    ，係以刑度增加而生加乘效果，而非等比方式增加，如以實
    質累加方式執行，刑責恐將偏重過苛，不符現代刑事政策及
    刑罰之社會功能，故透過定應執行刑程式，採限制加重原則
    ，授權法官綜合斟酌被告犯罪行為之不法與罪責程度、各罪
    彼此間之關聯性（例如數罪犯罪時間、空間、各行為所侵害
    法益之專屬性或同一性、數罪對法益侵害之加重效應等）、
    數罪所反應被告人格特性與傾向、對被告施以矯正之必要性
    等，妥適裁量最終具體應實現之刑罰，以符罪責相當之要求
    。因此，法院於酌定執行刑時，應體察法律恤刑之目的，為
    妥適之裁量，俾符合實質平等原則，否則有悖於公平正義，
    即有裁量權行使不當之違失（最高法院105年度台抗字第626
    號、106年度台抗字第177號裁定意旨參照）。 
四、經查：
　㈠原裁定以受刑人所犯如附表編號1至6所示之罪，先後經判處
    如附表編號1至6所示之刑，均經分別確定在案。又受刑人所
    犯如附表各編號所示之罪均得易科罰金，茲檢察官向原審聲
    請定其應執行之刑，有前揭判決書、本院被告前案紀錄表在
    卷可按，原審因認檢察官之聲請為正當，就受刑人所犯如附
    表編號1至6所示之罪，於有期徒刑6月以上，有期徒刑2年3
    月以下之範圍內，定應執行刑有期徒刑1年11月乙節，核未
    逾越刑法第51條第5款所定之界限。
  ㈡本院審酌受刑人所犯如附表各編號所示之罪，均係竊盜罪，
    渠等罪質相同，惟係侵害不同人之財產法益，另犯罪時間分
    布在109年3月及110年5月間；考量受刑人所犯上開諸罪所反
    映相同之人格特質，所犯數罪均屬竊盜之相同犯罪類型，於
    併合處罰時，其責任非難重複之程度高，以及實現刑罰經濟
    的功能，暨數罪對法益侵害之效應，並參酌編號3至5所示之
    罪，曾經臺灣士林地方法院110年度審簡字第108號判決定應
    執行有期徒刑1年3月等總體一切情狀，因認原裁定在內、外
    部界限之間，就受刑人所犯如附表所示之罪，於有期徒刑6
    月以上，有期徒刑2年3月以下之範圍內，再予酌減有期徒刑
    4個月，而定應執行有期徒刑1年11月乙節，業已考量上開定
    應執行刑應審酌之要素，給予受刑人相當之恤刑利益，而為
    公平、合理之定刑，尚不能認有何裁量濫用之情事，揆諸上
    開最高法院裁判意旨，並無違法或不當之處。抗告意旨請求
    本院再予從輕定其應執行刑云云，核無理由。
　㈢至抗告意旨另舉其他法院裁判，要屬法院酌量個案情形之結
    果，因各案件之情節不同，並無相互拘束之效力，亦無從比
    附援引，自難援引他案裁判定執行刑之刑度，指摘本件原裁
    定不當，而請求從輕或更有利於受刑人之裁定。　
五、綜上所述，受刑人徒憑己見主張本件原裁定定其應執行刑過
    重云云，難認可採。原裁定並無違誤或不當，本件抗告為無
    理由，應予駁回。　　
據上論斷，應依刑事訴訟法第412條，裁定如主文。
中　　華　　民　　國　　111 　年　　10　　月　　21　　日
                  刑事第十九庭  審判長法　官  曾淑華
                                      法　官  李殷君
                                      法　官  陳文貴
以上正本證明與原本無異。
不得再抗告。
                                      書記官  俞妙樺
中　　華　　民　　國　　111 　年　　10　　月　　21　　日

附表
編            號  1 2 3 罪            名          竊盜         竊盜         竊盜 宣     告     刑  有期徒刑3月 有期徒刑4月  有期徒刑5月 犯   罪   日  期  109年3月31日 109年3月27日 109年3月27日 偵   查   機  關年   度   案  號  桃園地檢109年度偵字第11613號 士林地檢109年度偵字第12340號 士林地檢109年度偵緝字第1254、1255、1256號 最  後   事實審 法    院 桃園地院 士林地院 士林地院  案    號 110年度簡上字第43號 110年度簡上字第71號 110年度簡上字第57號  判決日期 110年9月13日 110年9月22日 110年11月3日 確  定   判  決 法    院 桃園地院 士林地院 士林地院  案    號 110年度簡上字第43號 110年度簡上字第71號 110年度簡上字第57號  判    決確定日期 110年9月13日 110年9月22日 110年11月3日 是否為得易科罰金之案件           是          是          是 備            註  桃園地檢110年度執字第13088號 桃園地檢111年度執助字第1045號 桃園地檢111年度執助字第938號     編號3至5所示之罪，曾經士林地院110年度審簡字第108號判決定應執行有期徒刑1年3月 












編            號  4 5 6 罪            名          竊盜         竊盜         竊盜 宣     告     刑  有期徒刑6月  有期徒刑6月 有期徒刑5月 犯   罪   日  期  109年3月21日 109年3月25日 110年5月9日 偵   查   機  關年   度   案  號  士林地檢109年度偵緝字第1254、1255、1256號 士林地檢109年度偵緝字第1254、1255、1256號 桃園地檢110年度速偵字第3727號 最  後   事實審 法    院 士林地院 士林地院 桃園地院  案    號 110年度簡上字第57號 110年度簡上字第57號 110年度桃簡字第1635號  判決日期 110年11月3日 110年11月3日 111年1月10日 確  定   判  決 法    院 士林地院 士林地院 桃園地院  案    號 110年度簡上字第57號 110年度簡上字第57號 110年度桃簡字第1635號  判    決確定日期 110年11月3日 110年11月3日 111年2月21日 是否為得易科罰金之案件           是          是           是 備            註  桃園地檢111年度執助字第938號 桃園地檢111年度執助字第938號 桃園地檢111年度執字第3020號   編號3至5所示之罪，曾經士林地院110年度審簡字第108號判決定應執行有期徒刑1年3月